【裁判字號】    97,易,646
【裁判日期】    970930
【裁判案由】    竊盜
【裁判全文】
臺灣雲林地方法院刑事判決               97年度易字第646號
公  訴  人  臺灣雲林地方法院檢察署檢察官甲○○
被      告  丙○○
            丁○○
上列被告因竊盜案件，經檢察官提起公訴（97年度偵字第3464號
），本院於準備程序進行中，因被告就被訴事實為有罪之陳述，
經告知簡式審判程序意旨，並聽取公訴人及被告意見後，本院裁
定依簡式審判程序審理，判決如下：
    主      文
丙○○共同攜帶兇器竊盜，處有期徒刑捌月，扣案之虎頭鉗壹支
，沒收之。
丁○○共同攜帶兇器竊盜，累犯，處有期徒刑捌月，扣案之虎頭
鉗壹支，沒收之。
    事實及理由
一、犯罪事實：
    鐘志清前於民國88年間，因竊盜案件，經本院判處有期徒刑
    8 月，緩刑4 年，嗣因緩刑撤銷，於92年8 月6 日入監服刑
    ，於93年5 月27日縮刑期滿執行完畢。復於94年間，因竊盜
    案件，經本院判處有期徒刑7 月，另於同年，因施用第一、
    二級毒品案件，經臺灣臺南地方法院分別判處有期徒刑9 月
    、5 月，上開3 罪接續執行，嗣經減刑，於96年7 月16日執
    行完畢出監。丙○○、鐘志清於97年7 月2 日上午10時10分
    許，騎乘車牌號碼RY9-909 號重型機車行經雲林縣二崙鄉○○村○○路2 之1 號住宅北面農田旁時，見乙○○所有抽水
    馬達置於該處農田，即共同基於意圖為自己不法所有之犯意
    聯絡，由鐘志清在機車旁把風，丙○○則持其所有、客觀足
    對他人生命、身體、安全構成威脅，而可為兇器之虎頭鉗1
    支，鬆開抽水馬達螺絲並剪斷電線（毀損部分未據告訴），
    竊取乙○○之抽水馬達1 臺，得手並裝入肥料袋後，搬運至
    前開機車上欲離去時，為前往察看之黃文郎發覺可疑並報警
    而當場查獲，扣得抽水馬達1 臺（經乙○○領回）及虎頭鉗
    1 支。
二、認定犯罪事實所憑之證據及理由：
(一)、本案被告丙○○、丁○○所犯刑法第321 條第1 項第3 款之
    罪，均係死刑、無期徒刑、最輕本刑為3 年以上有期徒刑以
    外之罪，其於準備程序就前揭被訴事實為有罪之陳述，經受
    命法官告知簡式審判程序之旨，並聽取其與公訴人之意見後
    ，本院合議庭裁定由受命法官獨任進行簡式審判程序，是本
    件之證據調查，依刑事訴訟法第273 條之2 規定，不受同法
    第159 條第1 項、第161 條之2 、第161 條之3 、第163 條
    之1 及第164 條至第170 條規定之限制，合先敘明。
(二)、上揭犯罪事實，業據被告2 人於本院審理時坦承不諱，核與
    被害人乙○○、證人黃文郎於警詢時指述情節相符，並有扣
    押物品目錄表、贓物認領保管單1 份、現場照片8 張在卷可
    稽，復有供被告2 人竊取所用之虎頭鉗1 支扣案可佐，足認
    被告2 人前開自白與事實相符，可採為認定被告犯罪之證據
    。綜上所述，本案事證明確，被告竊盜犯行堪可認定，應予
    依法論科。
三、論罪科刑之理由：
(一)、按刑法第321 條第1 項第3 款之攜帶兇器竊盜罪，係以行為
    人攜帶兇器竊盜為其加重條件，此所謂兇器，其種類並無限
    制，凡客觀上足對人之生命、身體、安全構成威脅，具有危
    險性之兇器均屬之（最高法院79年臺上字第5253號判例參照
    ）。查扣案之虎頭鉗1 支，長21.5公分，全支均為鐵製，質
    地堅硬，可供擊傷人體之用等情，業經本院勘驗在卷，足認
    上開虎頭鉗之質地堅硬，依社會一般觀念均足以對人之生命
    、身體及安全構成威脅，在客觀上顯然具有危險性，均應屬
    兇器。則核被告2 人之所為，均係犯刑法第321 條第1 項第
    3 款之攜帶兇器竊盜罪。
(二)、被告2 人就上開犯行，有犯意之聯絡及行為之分擔，為共同
    正犯。
(三)、被告鐘志清前於88年間，因竊盜案件，經本院判處有期徒刑
    8 月，緩刑4 年，嗣因緩刑撤銷，於92年8 月6 日入監服刑
    ，於93年5 月27日縮刑期滿執行完畢。復於94年間，因竊盜
    案件，經本院判處有期徒刑7 月，另於同年，因施用第一、
    二級毒品案件，經臺灣臺南地方法院法院分別判處有期徒刑
    9 月、5 月，上開3 罪接續執行，嗣經減刑，於96年7 月16
    日執行完畢出監，有臺灣高等法院被告前案紀錄表在卷可按
    ，其受有期徒刑執行完畢，5 年內故意再犯本案最重本刑為
    有期徒刑以上之罪，為累犯，應依刑法第47條第1 項規定加
    重其刑。
(四)、本院審酌被告丙○○前因竊盜、施用第一、二級毒品、轉讓
    第一級毒品、偽證等案件，分別經本院判處有期徒刑2 年1
    月、8 月、2 月、1 年、7 月確定，嗣經減刑及合併更定應
    執行有期徒刑3 年15日，於民國96年12月28日縮短刑期假釋
    出監，所餘刑期交付保護管束，現仍於假釋期間，迄97年10
    月14日期滿（於本案不構成累犯）；被告丁○○則有上開(三)
    所述前科，有臺灣高等法院被告前案紀錄表2 份可憑，被告
    丙○○假釋期間更行犯行，被告丁○○執行完畢後仍再犯，
    素行均屬不佳，均不知悔改，被告2 人現均為壯年，由被告
    丙○○之策畫，被告丁○○竟與之一同竊取他人財物，無視
    法紀，尊重他人財產權觀念薄弱，亦影響社會治安、人民生
    活，本應予以嚴懲，然念被告2 人犯後坦承犯行，略具悔意
    ，所竊取之物品非屬貴重，且為被害人所領回及其智識等一
    切情狀，量處如主文所示之刑。
(五)、扣案之虎頭鉗1 支，均係被告丙○○所有供犯罪所用之物，
    業據被告2 人供承在卷，在共犯責任範圍內，依刑法第38條
    第1 項第2 款規定，於被告2 人主文項下，均併予宣告沒收
    之。
四、應適用之法條：
    依刑事訴訟法第273 條之1 第1 項、第299 條第1 項前段，
    刑法第28條、第321 條第1 項第3 款、第38條第1 項第2 款
    ，判決如主文。
本案經檢察官吳淑娟到庭執行職務。
中    華    民    國    97    年    9     月    30    日
                  刑事第五庭  法  官  藍家偉
以上正本證明與原本無異。
如不服本判決，應於判決收受後10日內，向本院提出上訴狀（須
附繕本）。
                              書記官  王雪招
中    華    民    國    97    年    9     月    30    日
附錄本案論罪科刑法條全文：
刑法第321 條第1 項：
犯竊盜罪而有左列情形之一者，處6 月以上、5 年以下有期徒刑
：
一  於夜間侵入住宅或有人居住之建築物、船艦或隱匿其內而犯
    之者。
二  毀越門扇、牆垣或其他安全設備而犯之者。
三  攜帶兇器而犯之者。
四  結夥三人以上而犯之者。
五  乘火災、水災或其他災害之際而犯之者。
六  在車站或埠頭而犯之者。


司法院資訊處製作；財團法人民間司法改革基金會備份。
